【裁判字號】    97,抗,236
【裁判日期】    970307
【裁判案由】    聲請減刑及定應執行刑
【裁判全文】
臺灣高等法院刑事裁定                   97年度抗字第236號
抗  告  人  甲○○
                    （現於臺灣澎湖監獄執行中）
上列抗告人因聲請減刑及定應執行刑案件，不服臺灣新竹地方法院
院中華民國97年1月24日裁定（97年度聲減字第1號），提起抗告
，本院裁定如下：
    主  文
抗告駁回。
    理  由
一、原裁定略以：上列抗告人即受刑人甲○○分別於如附表（原
    聲請書附表誤載之處，業經原審更正詳如本件附表）所列犯
    罪日期犯附表所示之罪，各經新竹地方法院、最高法院及臺
    灣桃園地方法院  判處如附表所列之刑確定在案，經查其所
    犯如附表編號1、3、4、5之罪，犯罪時間均在民國（下同）
    96年4月24日以前，核與中華民國九十六年罪犯減刑條例第2
    條第1項第3款規定相符，應予減刑；又附表所列編號1、2之
    罪及編號3、4、5之罪，分別合於同條例定應執行刑規定，
    檢察官聲請就附表編號1、3、4、5所示之罪予以減刑，並就
    附表編號1、2所列之罪，附表3、4、5所列之罪，分別定其
    應執行之刑，就附表3、4、5所列之罪，並諭知易科罰金之
    折算標準。經核全案，尚無不合，聲請人之聲請應予准許，
    並裁定抗告人所犯如附表編號1所列之罪，減為有期徒刑6
    月，與附表編號2所列不應減刑之罪所處之刑，應執行有期
    徒刑8年。所犯如附表編號3、4、5所列之罪，均減刑，詳如
    附表所載，應執行有期徒刑7月又15日，如易科罰金，以銀
    元300元即新臺幣900元折算壹日。抗告意旨略以：編號1所
    列之罪已經執畢，如再定應執行，將使原未執畢之他罪刑期
    變長，不利於抗告人等語。
二、按裁判確定前犯數罪者，併合處罰之。又數罪併罰，有二裁
    判以上者，依第51條之規定，定其應執行之刑，刑法第50條
    、第53條分別定有明文。故所謂數罪併罰案件執行完畢，係
    指數罪定應執行之刑後，已將該應執行之刑執行完畢而言。
    不能因執行其中一罪之宣告刑已經期滿，即謂該罪已執行完
    畢，最高法院47年台抗字第2號判例、88年度台抗字第436號
    判決均足資參照。經查:
  (一)抗告人所犯如原裁定附表編號1之罪，犯罪日期為87年6月初
    ，所犯附表編號2之罪，犯罪日期為87年8月20日、同年9月
    13日，二罪之犯罪時間均在附表編號1 之罪判決確定之87
    年9月22日以前，合於數罪併罰之要件，自應依刑法第53條
    規定定其應執行刑。
  (二)抗告人所犯如原裁定附表編號1之罪，經判處有期徒刑1年，
    於88年4月8日入監執行，指揮書執畢日期為89年4月7日，於
    89年3月30日縮刑期滿。所犯附表編號2 之罪，尚在執行中
    等情，有本院之被告前案紀錄表在卷可稽，是抗告人就附表
    編號2 所犯之罪尚未執行完畢。
  (三)抗告人上開附表編號1、2應定執行刑之案件，既有一罪尚未
    執行完畢，揆諸上揭說明，自應依刑法第53條規定定其應執
    行刑，在所定應執行刑執行期滿前，該二罪均不得謂已執行
    完畢，而認檢察官之聲請為不合法。至已執行部分自不能重
    複執行，應由檢察官於指揮執行時扣除之，此與定應執行之
    刑之裁定無涉（參見最高法院82年度台抗字第313號裁定）
    。
四、綜上，原審依檢察官聲請，就抗告人所犯編號1、3、4、5之
    罪各予減刑，並定應執行如原裁定主文，經核並無違誤，抗
    告意旨指摘原裁定其就已執畢之罪定應執行刑違法，為無理
    由，應予駁回。
據上論結，應依刑事訴訟法第412條，裁定如主文。
中    華    民    國    97    年    3     月    7     日
                  刑事第九庭審判長法  官  劉景星
                                  法  官  吳啟民
                                  法  官  王敏慧
以上正本證明與原本無異。
如不服本裁定，應於收受送達後五日內向本院提出抗告狀。
                                  書記官  丁淑蘭
中    華    民    國    97    年    3     月    7     日


司法院資訊處製作；財團法人民間司法改革基金會備份。
